臺灣基隆地方法院基隆簡易庭小額民事判決
                                    110年度基小字第305號
原      告  何憶玲

被      告  陳思羽

上列當事人間清償債務事件，本院於民國110 年2 月8 日辯論終
結，判決如下：
    主      文
被告應給付原告新臺幣捌萬元。
訴訟費用新臺幣壹仟元由被告負擔。
本判決得假執行。但被告如以新臺幣捌萬元為原告預供擔保，得
免為假執行。
    事實及理由
一、原告主張：
    被告乃原告之女，並已嫁與訴外人蘇夏英之子；而原告先前
    曾代訴外人蘇夏英（被告婆婆）協助被告坐月子，致獲訴外
    人蘇夏英允諾給付報酬新臺幣（下同）80,000元。詎訴外人
    蘇夏英嗣後分文未償，而被告則於民國110 年1 月9 日允諾
    代償，是原告乃本於兩造間之代償協議，提起本件清償債務
    之訴，並聲明：被告應給付原告80,000元。
二、被告答辯：
　　被告沒有經濟能力，客觀上並無清償餘裕。
三、本院判斷：
    原告主張之上開事實，業經原告提出「其與訴外人蘇夏英」
    以及「兩造間」之LINE對話截圖為證，經核無訛；雖被告乃
    原告之女，然原告本無協助被告坐月子之法律義務，故原告
    於被告產褥期間，代辦被告膳食以及產後護理，並與訴外人
    蘇夏英（被告婆婆）約定酌收報酬之舉，原屬私法自治之範
    疇而無不當，至於被告事後允諾代償，更悉任被告自由而無
    違反法律強制規定或公序良俗之疑慮。至被告固稱其現無經
    濟能力云云，惟被告有無清償能力？俱與「原告請求有無理
    由」之認定迥不相牟，就令被告確無給付資力，核此亦屬原
    告債權將來能否獲償或滿足之他事，對被告依法應擔負之清
    償責任既不生影響，亦不生給付不能之問題。從而，原告本
    於兩造間之代償約定，請求判命被告給付80,000元，為有理
    由，應予准許。
四、本件第一審裁判費為1,000 元，此外別無其他費用支出，是
    本件訴訟費用確定為1,000 元。爰依職權確定前開訴訟費用
    由敗訴之被告負擔。
五、本判決係適用小額訴訟程序所為被告敗訴之判決，依民事訴
    訟法第436 條之20之規定，應依職權宣告假執行，爰依職權
    宣告之，併職權宣告被告預供相當之擔保金額後，得免為假
    執行。
六、據上論結，本件原告之訴為有理由，依民事訴訟法第436 條
    之19第1 項、第436 條之20、第436 條之23、第436 條第2 
    項、第87條第1 項、第78條、第392 條第2 項，判決如主文
    。
中　　華　　民　　國　　110 　年　　2 　　月　　8 　　日
                  基隆簡易庭法  官   王慧惠
以上正本係照原本作成。　　　　　　　　　  
對於本件判決如有不服，應於收受送達後20日內向本院提出上訴
書狀，上訴於本院合議庭，並按他造當事人之人數附具繕本。
當事人之上訴，非以判決違背法令為理由不得為之，上訴狀應記
載上訴理由，表明下列各款事項：
㈠原判決所違背之法令及其具體內容。
㈡依訴訟資料可認為原判決有違背法令之具體事實。
如委任律師提起上訴者，應一併繳納上訴審裁判費。
中　　華　　民　　國　　110 　年　　2 　　月　　8 　　日
                            書記官   姚安儒